Inventaris van het archief van het Ministerie van Economische Zaken: Bureau Aardolieprodukten (Suez-crisis), 1956-1957
Nationaal Archief, Den Haag
Bureau Aardolieproducten
Aardolieproducten
1956-1957
E20136
2.50 meter; 20 inventarisnummers.
Nationaal Archief, Den Haag
Ministerie van Economische Zaken / Bureau Aardolieprodukten (Suez-crisis) 1956-1957
Het archief van het Bureau Aardolieproducten bevat materiaal over de maatregelen die de overheid tijdens de Suez-crisis (1956-1957) nam om de distributie van benzine in goede banen te leiden. Een aanzienlijk deel van de stukken betreft het in kaart brengen van de olie-voorraden en de levering van aardolie door de olie-maatschappijen.
Archiefvorming
Geschiedenis van het archiefbeheer
De verwerving van het archief
Het archief is krachtens bepalingen van de Archiefwet overgebracht.
2.06
Aanwijzingen voor de gebruiker
Openbaarheidsbeperkingen
Volledig openbaar.
Materiële beperkingen
Aanvraaginstructie
Openbare archiefstukken kunnen online worden aangevraagd en gereserveerd. U kunt dit ook via de terminals in de studiezaal van het Nationaal Archief doen. Om te kunnen reserveren dient u de volgende stappen te volgen:
U maakt een profiel aan op www.gahetna.nl, en logt vervolgens in
Via de archiefinventaris (alleen de beschrijvingen met rode nummers) selecteert u het gewenste archiefstuk door op de knop 'Reserveren' te klikken
In het volgende scherm geeft u aan op welke dag u het archiefstuk wilt inzien
Indien u zich bevindt in de studiezaal en een tafelnummer heeft ontvangen kunt u dit nummer vermelden. Als u geen tafelnummer heeft kunt u tafelnummer 777 laten staan
Vervolgens bevestigt u uw reservering door deze te versturen.
Verwant materiaal
Beschikbaarheid van kopieën
Beschrijving van de series en archiefbestanddelen
- Aanvraagformulieren toewijzing benzine voor stationaire motoren (formulier B A S) en opgaven olie-maatschappijen betr. afgeleverd product (formulier B A 28) aan ondernemingen., 1956; 1-5
  - Vervaardiging van aardewerk, glas, kalk, stenen, Grafische nijverheid en fotografie; Chemische nijverheid; Bewerking van hout, kurk en stroo; Kleding en reiniging; Leder-, wasdoek- en rubbernijverheid; Mijnbouw, veenderijen, enz.; 1
  - Mijnbouw, veenderijen, enz., Bouwnijverheid en aanverwante bedrijven; 2
  - Bouwnijverheid en aanverwante bedrijven, 3
  - Bouwnijverheid en aanverwante bedrijven, Metaalnijverheid, scheepsvliegtuig en wagenbouw; Papiernijverheid; Textielnijverheid; Gas-, electriciteits-, waterleidingbedrijven; 4
  - Gas-, electriciteits-, waterleidingbedrijven, Bereiding van voedings- en genotmiddelen; Handel (niet in aardolie); Spoor en tramwegen (alleen-railvervoer); Hulpbedrijven v.h. vervoer; Hotel-, café- en restaurantbedrijven; Ruimteverwarming voor vrije beroepen; Overheidsinstellingen; Diversen; Laboratoria en proefstations; 5
- Opgaven op lijsten van oliemaatschappijen betreffende afgeleverd product in periode 1/9/1955 - 30/4/1956, 6-12
  - Bestanddeel 1, 6
  - Bestanddeel 2, 7
  - Bestanddeel 3, 8
  - Bestanddeel 4, 9
  - Bestanddeel 5, 10
  - Bestanddeel 6, 11
  - Bestanddeel 7, 12
- Diverse correspondentie en opgaven., 1956-1957; 13
- Agenda en codelijst, 14
- Correspondentie met verschillende instellingen., 1956-1957; 15
  Centrale Dienst voor In- en Uitvoer
  Centraal Planbureau
  Directoraat-Generaal van het Verkeer
  Directie van de Waterstaat
  Kamers van Koophandel en Fabrieken
  Ministerie van Economische Zaken en Accountantsdienst en Economische Controledienst
  Ministerie van Landbouw, Voedselvoorziening en Visserij
  Ministerie van Verkeer en Waterstaat
- Opgaven van voorraden en van de in- en uitvoer., 1956-1957; 16
  - Prognoses voorraden
  - Voorlopige opgaven afleveringen
  - Afleveringen
  - Contingenten
  - Opgaven voorraden in zeehavens
  - Voorraden zeehavens
  - Documentatie
  - C.D.I.U. opgaven uitvoer
- Kopieën van uitgaande brieven., 1956-1957; 17-18
  - Directiebrieven, Algemeen; 17
  - Aan Verkoopmaatschappijen van aardolieproducten, Aan Ministeries en particulieren; 18
- Mededelingen en diverse en andere stukken., 1956-1957; 19
- Diverse stukken., 20
  - Notulen en vergaderstukken van de Commissie van Bijstand, 1956-1957; 1).
  - Statistieken betreffende de olie-positie, 1957; 2).
  - Opgaven aardolie-voorraden, 1957; 3).
  - Juridische voorbereidingen, 1956-1957.; 4).
  - Voorbereiding perspublicaties en officiële publicaties, 1956-1957; 5).
  - Organization for European Economic Co-Operation en O.P.E.C., 1956-1957; 6).
  - Prijsegalisatiefonds, 1956-1957; 7).
  - Agenda, 1956-1957; 8).
    4). Betreft gegevens aardolieproducten, aardolie-rantsoenering, aanmaak van aardolie distributiebescheiden, zondagsrijverbod, voorzieningen in het pand Groot-Hertoginnelaan 70
    6). Notities en verslagen